【裁判字號】    99,交簡,9
【裁判日期】    990610
【裁判案由】    公共危險
【裁判全文】
臺灣臺東地方法院刑事判決               99年度交簡字第9號
公  訴  人  臺灣臺東地方法院檢察署檢察官
被      告  甲○○ 原名林小.
上列被告因公共危險案件，經檢察官聲請以簡易判決處刑（99年
度速偵字第135號 ），本院認不宜以簡易判決處刑，改依通常程
序審理（99年度交易字第38號），嗣被告於本院準備程序時自白
犯罪，經合議庭裁定改依簡易判決處刑，判決如下：
    主    文
甲○○服用酒類，不能安全駕駛動力交通工具而駕駛，處拘役伍
拾日，如易科罰金，以新臺幣壹仟元折算壹日。
    犯罪事實
一、甲○○（原名林小龍，民國99年 5月14日更名為甲○○）前
    於98年間因業務過失致死案件，經臺灣高等法院花蓮分院以
    98年度交上訴字第 3號判決判處有期徒刑6月，緩刑3年確定
    ，現在緩刑中。猶不知悔改，於99年3月28日19時許至20 時
    許，在臺東縣卑南鄉明峰村之某友人住處飲用 2瓶啤酒後，
    已達不能安全駕駛動力交通工具之程度，仍駕駛車號E7－62
    81號之自小客車行駛於道路上。迨於同日21時30分，沿臺東
    縣臺東市○○○路由北向南行駛至臺東市○○○路 202巷口
    處時，因疏未注意車前狀況，加以酒醉意識不清，不慎撞及
    在前方路口停等紅燈之由胡智銘所駕駛之車牌號碼L3－5713
    號自小客車，嗣經據報前來處理該車禍事故員警對其實施呼
    氣測試，酒精濃度達每公升0.41毫克，而查悉上情。
二、案經臺東縣警察局臺東分局報告臺灣臺東地方法院檢察署檢
    察官偵查後聲請簡易判決處刑。
    理    由
一、上揭犯罪事實，業據被告甲○○於警詢、偵訊及本院審理時
    坦承不諱（見警卷第3至7頁、偵卷第6至7頁、本院99年度交
    易字第38號卷第10頁反面），核與證人胡智銘於警詢時證述
    之情節相符（見警卷第8至9頁），並有臺東縣警察局道路交
    通事故當事人酒精測定紀錄表、臺東縣警察局臺東分局道路
    交通事故調查報告表（一）（二）、道路交通事故現場圖、
    臺東縣警察局舉發違反道路交通管理事件通知單、刑法第18
    5條之3案件觀察紀錄表各1份及現場照片8幀在卷可稽（見警
    卷第11至20頁、第22頁）。按刑法第185條之3規定所謂「不
    能安全駕駛」，乃抽象危險犯，並不以發生具體危險為必要
    ，而依醫學實驗證明所得經驗法則，對於吐氣酒精濃度達每
    公升 0.25毫克（MG/DL）以上時，將使駕駛人產生複雜之技
    巧障礙、駕駛能力變壞之行為表現，肇事比率比一般未飲酒
    時高出2倍，吐氣酒精濃度達每公升0.5毫克以上時，將使駕
    駛人產生平衡感與判斷力障礙升高，肇事比率比一般未飲酒
    時高出10倍（參見司法院第45、46期司法業務研究會研究專
    輯刑事法律專題研究(17) 第307頁，中央警察大學交通學系
    暨交通管理研究所蔡中志所著『對飲酒不能安全駕駛之執法
    研究』，及『酒精與交通安全研討』乙文所述）。次按汽車
    駕駛人飲酒後其吐氣所含酒精成分超過每公升0.25毫克以上
    者，即不得駕車，道路交通安全規則第114條第2款定有明文
    ；又參考外國之認定標準，對於酒精濃度呼氣已達每公升0.
    55毫克，肇事率為一般正常人之10倍，認為已達「不能安全
    駕駛」之標準，有法務部88年 5月18日法88檢字第1669號函
    公告週知，應為絕對不能安全駕駛動力交通工具。復按就醫
    學文獻所知，酒精對人體造成之影響，當人飲酒後於呼氣時
    酒精濃度達每公升0.25毫克（約合體內血液中酒精濃度50MG
    /DL或0.05％ ）即會輕度中毒，造成輕度協調功能降低；呼
    氣酒精濃度達到每公升 0.5毫克時（約合體內血液中酒精濃
    度100MG/DL），反應較慢，感覺減低，將影響駕駛，亦業據
    行政院國軍退除役官兵輔導委員會臺北榮民總醫院以88 年8
    月5日（88）北總內字第26  868號函釋明確可參。本案被告
    酒後駕車呼氣酒精濃度為每公升0.41毫克，且查獲、測試或
    訊問過程有多語之情事，有前揭道路交通事故當事人酒精測
    定紀錄表、刑法第185條之3案件測試觀察紀錄表等在卷足憑
    （見警卷第19至20頁），再參以被告於本院審理時陳稱案發
    當天伊喝酒後開車，確實有影響伊的判斷能力及控制能力等
    語（見本院99年度交易字第38頁卷第11頁），故綜合上情及
    依據上開相關研究報告有關駕駛人酒後駕車行為表現之結論
    ，足認被告因飲酒已至駕駛技巧障礙，視覺及行為反應能力
    減低，而達不能安全駕駛動力交通工具無疑。又被告酒後於
    前揭時、地駕駛汽車因不勝酒力而與他人所駕駛之汽車發生
    擦撞，足見其酒後注意力及控制力均已減弱，依上開說明，
    顯已達不能安全駕駛動力交通工具而駕駛之狀態，是其酒後
    駕車之自白核與事實相符，自可採為認定事實之證據。從而
    ，本件事證明確，被告前揭犯行洵堪認定，自應依法論科。
二、核被告林小龍所為，係犯刑法第185條之3不能安全駕駛動力
    交通工具罪。爰審酌政府已經三申五令不得酒後駕車，被告
    明知酒精成分對人之意識能力具有不良影響，酒後駕車對一
    般往來之公眾及駕駛人自身皆具有高度危險性，竟漠視自己
    安危，尤枉顧公眾安全，而於服用酒類後之呼氣酒精濃度達
    每公升0.41亳克，已處於不能安全駕駛動力交通工具之狀態
    仍駕駛車輛，對於道路交通安全之危害不低，復因酒精影響
    其意識正常作用，不慎與胡智銘所駕駛之自小客車發生擦撞
    ，因而為警查獲，對行車安全已生危害，然念其犯後尚知坦
    承犯行，態度尚佳，兼衡其高中畢業之智識程度、犯罪動機
    、目的、生活狀況及檢察官之求刑暨被告同意之刑度尚屬允
    當等一切情狀，量處如主文所示之刑，並諭知易科罰金之折
    算標準，以資懲儆。
三、依刑事訴訟法第449條第2項、第3項、第451條之1第3項、第
    455條之1第2項，刑法第185條之3、第41條第1項前段，刑法
    施行法第1條之1第1項，逕以簡易判決處刑如主文所示。
四、本判決係被告於本院審理中自白，由被告向本院表示願意接
    受如主文所示之刑，經檢察官同意，並以被告之表示為基礎
    ，向本院求刑，且未有刑事訴訟法第451條之 1第4項但書各
    款所列情形，本院依檢察官求刑之範圍而為科刑判決，依同
    法第455條之1第 2項規定，被告及檢察官均不得上訴，併此
    敘明。
中    華    民    國     99    年    6    月    10    日
                  交通法庭    法  官     蔡慧雯
以上正本證明與原本無異。
本件不得上訴。
                              書記官     洪幸如
中    華    民    國    99    年    6     月    10    日
附錄論罪科刑法條全文:
中華民國刑法第185條之3
服用毒品、麻醉藥品、酒類或其他相類之物，不能安全駕駛動力
交通工具而駕駛者，處一年以下有期徒刑、拘役或科或併科十五
萬元以下罰金。

司法院資訊處製作；財團法人民間司法改革基金會備份。
